臺灣新北地方法院行政訴訟判決
                                      110年度交字第621號
原      告  高英哲  
被      告  新北市政府交通事件裁決處
                     設新北市○○區○○路0段000號2樓
上一代表人  李忠台   住同上
訴訟代理人  黃慧婷律師
上列當事人間因交通裁決事件，原告不服被告中華民國 110年10
月26日新北裁催字第48-CU0000000號違反道路交通管理事件裁決
，提起行政訴訟，本院判決如下：
    主  文
一、原告之訴駁回。
二、訴訟費用新臺幣300元由原告負擔。
    事實及理由
壹、程序方面：
一、查本件係因原告不服被告所為道路交通管理處罰條例第 8條
    的裁決而提起撤銷訴訟，依行政訴訟法第237條之1，應適用
    交通裁決事件訴訟程序。而本件因卷證資料已經明確，於是
    依同法第237條之7規定，不經言詞辯論，直接裁判。
二、另查，被告機關就本案違規事實（如下爭訟概要欄所示），
    前以110年 8月6日新北裁催字第48-CU0000000號違反道路交
    通管理事件裁決書為裁決，嗣經本院以110年8月31日新北院
    賢行審三110年度交字第621號函請被告重新審查，經被告重
    新審查後認為本件歸責後之違規資料送達情形尚有未洽，乃
    於110年10月5日重新踐行送達程序，為符合舉發、裁決之先
    後順序，故被告乃於110年 10月26日重新製開新北裁催字第
    48-CU0000000號違反道路交通管理事件裁決書，同樣再為裁
    處「罰鍰新臺幣（下同）600元整，並記違規點數1點」，此
    有本院110年8月31日新北院賢行審三110年度交字第621號函
    (稿)、被告110年11月4日新北裁申字第1105303825號函文暨
    答辯狀、更正前及更正後之裁決書暨送達證書在卷足憑（見
    本院卷第19頁至第20頁、第37頁、第45頁至第50頁、第69頁
    及第75頁）。從而，本件原告就同一違規事實之原裁決既已
    依法提起訴訟請求撤銷，而被告機關經重新審查結果，雖為
    符合舉發、裁決之先後順序，而撤銷原裁決而重行製開新裁
    決，並就同一舉發交通違規事實為裁決並答辯，則被告重新
    所為變更後之裁決，並非依原告之請求處置，則參酌行政訴
    訟法第237條之4第 3項規定反面解釋之旨，依法本件自不得
    視為原告撤回起訴，本院自仍應就被告機關變更後之裁決即
    被告110年 10月26日新北裁催字第48-CU0000000號違反道路
    交通管理事件裁決裁決書為審理之標的，核先敘明。
三、至於本件被告110年11月4日新北裁申字第1105303825號函文
    所檢送之答辯狀所載事實欄第六點所載，乃為被告機關答辯
    狀之誤繕，本案並無被告於110 年3月9日及110年3月23日依
    相同之違規事實及條文重新製開之新北裁催字第48-CU00000
    00號違反道路交通管理事件裁決書，此並經本院公務電話紀
    錄（見本院卷第85頁）確認在案，特並敘明。
貳、實體方面：
一、爭訟概要：原告高英哲駕駛訴外人所有車牌號碼000-0000號
    營業大客車客車（下稱系爭大型汽車），於民國（下同）11
    0年4月25日8時4分，行經新北市○○區○○路○○○○○○○路00號前
    ）時，因左轉彎時跨越雙白線而有「變換車道不依標線指示
    」之違規行為，經民眾檢具於110年4月29日違規資料檢舉，
    並經新北市政府警察局新店分局（下稱舉發機關）認定違規
    屬實，爰於110年 6月7日依道路交通管理處罰條例第48條第
     1項第2款規定填製新北市警交大字第CU0000000號舉發違反
    道路交通管理事件通知單（下稱舉發通知單），記載應到案
    日期110年7月22日以前，並合法送達於系爭汽車車主。嗣上
    開違規舉發通知單送達後，原告即於110年7月29日辦理歸責
    相關事宜，並到案申請製開裁決，而違規資料並於110年10
    月5日送達於原告後，被告乃依道路交通管理處罰條例第48
    條第 1項第2款、第63條第1項（即第63條第1項第1款）等規
    定，以110年10月26日新北裁催字第48 -CU0000000號違反道
    路交通管理事件裁決書（下稱原處分）裁處原告罰鍰新臺幣
    （下同）600元，並記違規點數1點。原告不服原處分，於是
    提起本件行政撤銷交通裁決訴訟。
二、原告主張及聲明：
(一)原告主張要旨：原告當天共被檢舉三項違規，依行政罰法第
    24條規定一行為違反數個行政法上義務規定而應處罰鍰者，
    依法定罰鍰額最高之規定裁處，一行為不二罰。
(二)聲明：原處分撤銷。
三、被告答辯及聲明：
(一)被告答辯要旨：
  1.查本件違規檢舉影片中，原告確有跨越雙白實線而向左轉彎
    之行為，該線段並無斑駁不可辨之情形(採證光碟「000-000
    0違規影像.avi」)，上揭事實並有採證影片截圖可證，違規
    事實明確，昭昭甚明。
  2.至原告提及之與本案同時、地發生之為規所致之另二筆處分
    (48-CU0000000、48-CU0000000)，其中第48-CU0000000號處
    分已經由被告自我審查後撤銷，而第48-CU0000000號處分所
    列之違規行為者，乃「駕車行經有燈光號誌管制之交岔路口
    闖紅燈」之行為，顯屬獨立於本件「變換車道不依標誌、標
    線、號誌指示」之不同違規行為，其構成要件之間並無概括
    包含或強度高低之關係，在本件中二者間僅具備時間與空間
    上之密接性，而應無將其擬制為一行為之可能及必要；是原
    告主張被告對其所為之處分違反一事不二罰者，要屬其對於
    一事不二罰原則之誤解，原處分應予維持。
  3.再者，原告既為合法考領汽車駕駛執照之人，有汽車車籍查
    詢資料及駕駛人基本資料為憑，且原告為具有正常智識程度
    之成年人，其對上述規定應知之甚詳，並應確實遵守。是原
    告前揭所述，無非單方所執之詞，委無足取。綜上所述，本
    件原告之訴為無理由。
(二)聲明：原告之訴駁回。
四、爭點：被告認原告駕駛系爭大型汽車，於110年4月25日8時4
    分，行經新北市○○區○○路○○○○○○○路00號前）時，因左轉彎
    時跨越雙白線而有「變換車道不依標線指示」之違規行為，
    以原處分裁罰原告，是否合法有據？原告以其當日於該處違
    規受到三次處分，認原處分有違反一事不二罰之原則，是否
    有理可採？
五、本院之判斷：
(一)前提事實：原告駕駛系爭大型汽車，於110年4月25日8時4分
    ，行經新北市○○區○○路○○○○○○○路00號前）時，因左轉彎時
    跨越雙白線而有「變換車道不依標線指示」之違規行為，經
    民眾於110年4月29日（符合道路交通管理處罰條例第7條之1
    所規定 7日內之檢舉期限）檢具違規資料向舉發機關檢舉並
    經認定違規屬實，舉發機關警員遂依道路交通管理處罰條例
    第48條第 1項第2款規定，於110年6月7日（符合道路交通管
    理處罰條例第90條所規定2個月內之舉發期限）填製本案舉
    發通知單，記載應到案日期110年7月22日以前，並合法送達
    於系爭汽車車主。嗣上開違規舉發通知單送達後，原告即於
    110年7月29日辦理歸責相關事宜，並到案申請製開裁決，而
    違規資料並於110年10月5日送達於原告後，被告據此乃依道
    路交通管理處罰條例第48條第1項第2款、第63條第 1項（即
    第63條第1項第1款）等規定，以原處分裁處原告罰鍰600元
    ，並記違規點數1點等情，此有檢舉人明細、本案舉發通知
    單暨送達資料、採證光碟擷取面照片、歸責申請書暨違規資
    料送達證書、舉發機關即新北市警察局新店分局110年 9月3
    日新北警店交字第1104124868號函、原處分、採證光碟、系
    爭汽車車籍查詢及駕駛人基本資料等在卷可稽（分見本院卷
    第55、第57頁暨第61頁、第59頁至第60頁、第63頁至第68頁
    、第73頁至第74頁、第75頁、第77頁、第79頁及第81頁），
    核可認定為真實。
(二)被告認原告駕駛系爭大型汽車，於110年4月25日8時4分，行
    經新北市○○區○○路○○○○○○○路00號前）時，因左轉彎時跨越
    雙白線而有「變換車道不依標線指示」之違規行為，以原處
    分裁罰原告，核屬合法有據。原告以其當日於該處違規受到
    三次處分，認原處分有違反一事不二罰之原則，乃屬無理，
    不可採。
  1.應適用之法令：
  ⑴按道路交通標誌標線號誌設置規則第 149條第1項第1款第10
    目規定：「標線依其型態原則上分類如下：一、線條以實線
    或虛線標繪於路面或緣石上，用以管制交通者，原則上區分
    如下：..(十)白虛線與白實線並列設於路段中，用以分隔同
    向車道，白實線側禁止變換車道或跨越。」。次按「汽車駕
    駛人轉彎或變換車道時，有下列情形之一者，處新臺幣600
    元以上1,800元以下罰鍰：...二、不依標誌、標線、號誌指
    示。」，道路交通管理處罰條例第48條第1項第2款則並有明
    文規定。
  ⑵至於違反道路交通管理事件統一裁罰基準及處理細則第 1條
    規定：「本細則依道路交通管理處罰條例第92條第 4項規定
    訂定之」、第2條第 1項、第2項規定：「處理違反道路交通
    管理事件之程序及統一裁罰基準依本細則之規定辦理。前項
    統一裁罰基準，如附件違反道路交通管理事件統一裁罰基準
    表。」，核上開統一裁罰基準及處理細則之規定，就其立法
    目的及功能，乃為防止處罰機關枉縱或偏頗，依道路交通管
    理處罰條例第92條第 4項所授權交通部會同內政部訂定「違
    反道路交通管理事件統一裁罰基準及處理細則」及其附件「
    違反道路交通管理事件統一裁罰基準表」，用以維持裁罰之
    統一性與全國因違反道路交通管理事件受處罰民眾之公平，
    不因裁決人員不同，而生偏頗，寓有避免各監理機關於相同
    事件恣意為不同裁罰之功能，並非法所不許，於憲法上保障
    人民財產權之意旨並無牴觸（此並有司法院大法官會議釋字
    第 511號解釋意旨理由足資參照），並無違反法律保留原則
    。再依本件違規行為時點之違反道路交通管理事件統一裁罰
    基準表記載，汽機車駕駛人違反道路交通管理處罰條例第48
    條第1項第2規定（汽車駕駛人轉彎時，不依標誌、標線、號
    誌指示），於期限內繳納或到案聽候裁決者，應處罰鍰 600
    元，並記違規點數 1點。核此規定，既係基於母法之授權而
    為訂定，且就違反道路交通管理事件統一裁罰基準及處理細
    則附件所示統一裁罰基準表中有關道路交通管理處罰條例第
    48條第1項第2款之裁罰基準內容（基準表就應到案時間之不
    同，其可能衍生危害交通安全之輕重不同，而區分不同罰鍰
    標準，其衍生交通秩序危害，既不相同，分別處以不同之罰
    鍰，符合相同事件相同處理，不同事件不同處理之平等原則
    。），並未牴觸母法，是被告自得依此基準而為裁罰。
  2.經查，本案係民眾檢附影像，檢舉系爭汽車，於110年4月25
    日8時4分在新北市○○區○○路○○○○○○○路00號前）時，變換車
    道不依標線指示，而由舉發分局依違反道路交通管理處罰條
    例第48條第 1項第2款規定舉發第CU0000000號通知單，此除
    有舉發機關即新北市政府警察局新店分局110年9月3日新北
    警店交字第1104124868號函文說明二(二)足憑（見本院卷第
    73頁），並有被告所提民眾檢舉之採證光碟所擷取之畫面照
    片所示（見本院卷第59頁至第60頁）確實可見系爭汽車在畫
    面顯示時間自2021/04/25 08:03:56至2021/04/25 08:04：0
    0 時，於左轉彎時有跨越雙白線之事實，則揆諸前開法律規
    定及說明，原告駕駛系爭汽車，自已構成違反道路交通管理
    處罰條例第48條第1項第2款之違規無誤。據此，被告以原告
    駕駛系爭大型汽車，於110年4月25日8時4分，行經新北市○○
    區○○路○○○○○○○路00號前）時，因左轉彎時跨越雙白線而有
    「變換車道不依標線指示」之違規行為，以原處分裁罰原告
    ，即核屬合法有據。
  3.至於原告雖以當日其在該處違規受到三次處分，主張原處分
    有違反一事不二罰之原則為憑。然查，關於原告提及當日本
    案以外之另二筆違規(新北市警交大字第CU0000000號及第48
    -CU0000000號，分見本院卷第89頁及第87頁)，其中CU00000
    00號違規所為之裁決處分已經由被告自我審查後加以撤銷，
    此有被告本案答辯狀所載（見本院卷第47頁）及被告於原告
    之另案本院110年度交字第620號審查答辯時陳報本院在案（
    見本院卷第92頁）；至於第48-CU0000000號處分所列之違規
    行為者，乃為「駕車行經有燈光號誌管制之交岔路口闖紅燈
    」之行為，顯屬獨立於本件「變換車道不依標誌、標線、號
    誌指示」之行為，並經原告另案本院110年度交字620號判決
    駁回原告之訴在案（見本院卷 第97頁至第104頁），其二者
    構成要件間並無概括包含或強度高低之關係，雖於本件中二
    者具備時間與空間上之密接性，然其等違規行為之違反時間
    、地點及態樣，顯屬可分之二行為，自無原告所稱一行為不
    二罰原則之適用，據此原告以當日其在該處違規受到三次處
    分，主張原處分有違反一事不二罰之原則，訴請撤銷原處分
    ，乃屬無理，不可採。
(三)本件判決基礎已臻明確，兩造其餘攻擊防禦方法及訴訟資料
    ，經核與本案爭點無涉，或對於本件判決結果不生影響，爰
    無庸一一再加論述，爰併敘明。
(四)本件第一審裁判費新臺幣300元，應由敗訴之原告負擔，所
    以確定如主文第2項所示。
六、結論：原處分並無違誤，原告訴請撤銷為無理由，應予駁回
    。
中　　華　　民　　國　　110 　年　　12　　月　　10　　日
                  行政訴訟庭  法　官　楊志勇
上為正本係照原本作成。
如不服本判決，應於判決送達後20日內，向本院提出上訴狀，上
訴狀並應記載上訴理由，表明關於原判決所違背之法令及其具體
內容或依訴訟資料可認為原判決有違背法令之具體事實，並繳納
上訴費新臺幣750元。 其未表明上訴理由者，應於提出上訴後20
日內向本院補提理由書（上訴狀及上訴理由書均須按他造人數附
繕本），如逾期未提出上訴理由書者，本院毋庸再命補正，由本
院逕以裁定駁回上訴。
                              書記官　林楷勳
中　　華　　民　　國　　110 　年　　12　　月　　13　　日